【裁判字號】    89,上易,45
【裁判日期】    890201
【裁判案由】    傷害
【裁判全文】
臺灣高等法院高雄分院刑事判決          八十九年度上易字第四五號
    上訴人
    即被告  丙○○
右上訴人因傷害案件，不服臺灣屏東地方法院八十八年度易字第一二二八號中華民國
八十八年十月十三日第一審判決（起訴案號：臺灣屏東地方法院檢察署八十八年度偵
字第五五三四號），提起上訴，本院判決如左：
      主      文
上訴駁回。
丙○○緩刑年。
      事實及理由
一、本案經本院審理結果，認第一審判決認事用法及量刑均無不當，應予維持，並引
    用第一審判決書記載之事實、證據及理由（如附件）。
二、被告上訴指摘原判決量刑太重，然查被告所犯刑法第二百七十七條第一項之傷害
    罪，其刑度為三年以下有期徒刑，拘役或一千元以下罰金，原審科處有期徒刑
    月，尚屬從寬，應非過重，是被告上訴顯無理由，應予駁回。
三、被告前未曾受有期徒刑以上刑之宣告，因年輕血氣方剛，一時失省而觸刑章，本
    院審理中已與被害人成立和解，賠償被害人新臺幣二萬元，有和解書一紙在卷可
    稽。本院以刑之宣告已足資警惕，諒無再犯之虞，認以暫不執行為適當，爰併予
    諭知緩刑年，用勵自新。
四、據上論斷，應依刑事訴訟法第三百六十八條、刑法第七十四條第一款，判決如主
    文。
本案經檢察官陳國全到庭執行職務。
中    華    民    國        八十九      年      二      月      一      日
                              臺灣高等法院高雄分院刑事第六庭
                                  審判長法官  陳吉雄
                                        法官  江泰章
                                        法官  周賢銳
右正本證明與原本無異。
不得上訴。
                                      書記官  林淑敏
中    華    民    國        八十九      年      二      月      三      日
                                                                  Ｈ
附件
臺灣屏東地方法院刑事判決                        八十八年度易字第一二二八號
    公  訴  人  臺灣屏東地方法院檢察署檢察官
    被      告  郭富安  男十九歲（民國○○○年○月○○日生）
                        住屏東縣萬丹鄉廈北村下蚶一九０之二十號
                        身分證統一編號：Ｔ一二三一九六六五號
    被      告  丙○○  男十八歲（民國○○○年○○月○○○日生）
                        住屏東縣萬丹鄉○○村○○街二七號
                        身分證統一編號：Ｚ000000000號
右列被告因傷害案件，經檢察官提起公訴（八十八年度偵字第五五三四號），本院判
決如左︰
    主  文
郭富安、丙○○共同傷害人之身體，各處有期徒刑肆月，如易科罰金，均以佰元折
算壹日。
    事  實
一、郭富安於民國八十八年三月二十一日晚間十一時許，在屏東市○○路好樂迪ＫＴ
    Ｖ二樓二０五房內，因灌酒之細故與乙○○發生爭執，竟與丙○○及另一綽號「
    達仔」之不詳姓名成年男子，共同基於傷害之犯意連絡，由郭富安徒手，「達仔
    」以腳踢，丙○○則持調酒壺丟擲，聯手毆打乙○○，致乙○○因之受有頭部外
    傷、腦震盪及額頭撕裂傷等傷害。
二、案經乙○○訴由屏東縣警察局屏東分局移送台灣屏東地方法院檢察署檢察官偵查
    起訴。
    理  由
一、右揭事實，業據被告郭富安、丙○○二人坦承不諱，核與告訴人乙○○指訴之情
    節相符，並有驗傷診斷證明書一紙在卷可稽，事證明確，被告二人犯行，洵堪認
    定。
二、核被告二人所為係犯刑法第二百七十七條第一項之普通傷害罪。被告二人與「達
    仔」具有犯意連絡與行為分擔，均為共同正犯。茲審酌被告細故施暴傷害之動機
    、目的、手段、所生危害尚非重大、坦認犯行態度甲好、未與被害人達成民事和
    解等情及其他一切情狀，爰各量處如主文所示之刑，並均諭知易科罰金之折算標
    準。
據上論斷，應依刑事訴訟法第二百九十九條第一項前段，刑法第二十八條、第二百七
十七條第一項、第四十一條、罰金罰鍰提高標準條例第一條前段、第二條，判決如主
文。
中      華      民      國      八十八      年      十    月    十三    日
                                      臺灣屏東地方法院刑事第二庭
                                          法  官    蕭世昌
右正本證明與原本無異。
對於本判決如有不服應於收受送達後十日內向本院提出上訴書狀上訴於台灣高等法院
高雄分院並按他造當事人之人數附具繕本。
                                          書記官   曾文玲
中      華      民      國      八十八      年      十    月    十三    日
附錄本判決論罪之法條：
刑法第二百七十七條第一項：傷害人之身體或健康者，處三年以下有期徒刑、拘役或
一千元以下罰金。


司法院資訊處製作；財團法人民間司法改革基金會備份。
